【裁判字號】    98,事聲,36
【裁判日期】    981030
【裁判案由】    聲明異議
【裁判全文】
臺灣宜蘭地方法院民事裁定              98年度事聲字第36號
異  議  人  乙○○
相  對  人  甲○○
            丙○○
上列當事人間確定執行費用額等事件，異議人對於民國98年8月
18 日本院民事執行處司法事務官所為98年度司執聲字第163號裁
定及本院97年度執字第13417號強制執行事件所為執行行為提出
異議，本院裁定如下：
    主  文
異議駁回。
異議程序費用由異議人負擔。
    理  由
一、按當事人對於司法事務官處理事件所為之終局處分，得於處
    分送達後10日之不變期間內，以書狀向司法事務官提出異議
    。司法事務官認前項異議有理由時，應另為適當之處分；認
    異議為無理由者，應送請法院裁定之。法院認第1項之異議
    為有理由時，應為適當之裁定；認異議為無理由者，應以裁
    定駁回之，民事訴訟法第240條之4第1項至第3項分別定有明
    文。又前揭規定，依強制執行法第30條之1規定，於強制執
    行程序亦準用之。
二、本件相對人聲請意旨略以：相對人因本院97年度執字第1341
    7號強制執行事件（執行名義為台灣高等法院96年度上易字
    第945號、本院95年度訴字第361號分割共有物事件確定判決
    ，下稱系爭執行名義），支出二城派出所員警差旅費新台幣
    （下同）1, 000元、法院囑託鑑界費4,000元、卡車費5,200
    元、挖土機及2名工人費用15,750元、土地增值稅32,842元
    及聲請強制執行費18,606元，爰請求確定各強制執行債務人
    應負擔之執行費用額等語。原裁定審酌後裁定確定異議人應
    負擔之執行費用額為44,556元，及自原裁定送達翌日起至清
    償日止按週年利率5%計算之利息。異議人不服，聲明異議，
    略以：相對人未依前開台灣高等法院判決分擔伊上訴費，亦
    未依確定判決給付伊土地補償金額，所付金額非該分割共有
    土地之補償金，執行完畢後土地面積不平均，地上物亦遭毀
    壞，應賠償所造成伊一切損失，爰提出異議（抗議）等語。
三、按關於分割共有物之裁判，執行法院得將各共有人分得部分
    點交之，強制執行法第131條第1項定有明文。又執行名義命
    債務人返還土地，雖未命其拆卸土地上之房屋，惟由強制執
    行法第125條所準用之第100條法意推之，該執行名義當然含
    有使債務人拆卸房屋之效力。有司法院院解字第3583號解釋
    、最高法院44年台抗字第6號判例意旨可供參照。又按債權
    人因強制執行而支出之費用，得求償於債務人者，得準用民
    事訴訟法第91條之規定，向執行法院聲請確定其數額，強制
    執行法第29條第1項定有明文。本件因債務人即本件異議人
    未依系爭執行名義自行將判決分割後債權人即本件相對人所
    分得之土地上異議人所有之地上物拆除並將該部分土地交還
    相對人，相對人乃執系爭執行名義聲請強制執行，經本院97
    年度執字第13417號受理在案。而經本院執行處以98年3月18
    日宜院瑞97執溫字第13417號執行命令命異議人應於收受該
    命令後30日內依系爭執行名義自動拆除地上物，然逾期仍未
    履行，本院乃於98年5月13日至現場履勘，並發函宜蘭縣宜
    蘭地政事務所派員於98年6月18日至現場協助本院執行人員
    鑑界並為強制執行（鑑界時間為該日9時30分至12時，全部
    執行時間為9時30分至同日下午5時30分）。以上均有各該函
    件及執行筆錄在卷可按。是異議人既未依本院執行命令自動
    履行拆除地上物，則依前揭法律規定，相對人自得聲請強制
    執行，並得於執行後聲請裁定確定異議人應負擔之強制執行
    費用。而本件相對人支出執行費用44,556元，其中含執行費
    18,606元、員警差旅費1,000元、鑑界費4,000元、拆除作業
    費20,950元，均有相對人提出與所述相符之收據、統一發票
    附卷足憑，則本院司法事務官依相對人之聲請，以98年度司
    執聲字第163號裁定確定執行費用額為如前所述，自屬適法
    。是本院依法為前開執行程序及裁定確定執行費用額，均無
    違誤。至異議人所述相對人未分擔上訴費、土地補償金額云
    云，縱認屬實，自得依法向相對人請求，如相對人拒不履行
    ，異議人亦得依法聲請強制執行；又如異議人主張因執行不
    當而受有損失，亦屬異議人得另依法定程序主張賠償之事，
    尚非得以之為本件執行程序之異議理由。
四、綜上，本件異議人所提異議事由，均無理由，應予駁回。
五、依強制執行法第30條之1，民事訴訟法第240條之4第3項後段
    、第95條、第78條，裁定如主文。
中    華    民    國    98    年    10    月    30    日
                  臺灣宜蘭地方法院民事庭
                      法  官  張軒豪
正本與原本無異。
如不服本裁定應於裁定送達後10日內提出抗告狀（須附繕本），
並繳納抗告費新臺幣1,000 元。
中    華    民    國    98    年    11    月    2     日
                      書記官  謝佩欣


司法院資訊處製作；財團法人民間司法改革基金會備份。
